pl: Zawartość zestawu czyszczącego: Sprężone powietrze; Pędzel; Ściereczka do czyszczenia; Butelka z roztworem czyszczącym; Rękawice; Chusteczki niepozostawiające włókien; Ściereczka z mikrofibry; Arkusz do czyszczenia wałków; Waciki; Inne
de: Enthaltene Komponenten des Reinigungssets: Druckluftspray; Bürste; Putztuch; Reinigungslösungsflasche; Handschuhe; Fusselfreie Tücher; Mikrofasertuch; Walzenreinigungsblatt; Wattestäbchen; Sonstiges
hr-HR: Uključene komponente kompleta za čišćenje: Zračni čistač; Četkica; Krpa za čišćenje; Bočica s otopinom za čišćenje; Rukavice; Maramice bez dlačica; Krpa od mikrovlakana; List za čišćenje valjka; Štapići; Ostalo
vi: Linh kiện trong bộ vệ sinh được bao gồm: Bình xịt khí; Cọ; Giẻ lau; Chai dung dịch vệ sinh; Găng tay; Khăn lau không xơ; Khăn sợi siêu mịn; Giấy lau con lăn; Tăm bông; Khác
hu: Tisztítókészlet tartalmazott komponensei: Sűrített levegő; Ecset; Tisztítókendők; Tisztítófolyadék palack; Kesztyű; Szálmentes törlőkendők; Mikroszálas kendő; Görgő tisztító lap; Pálcikák; Egyéb
es: Componentes incluidos en el kit de limpieza: Limpiador de aire comprimido; Pincel; Paño de limpieza; Botella de solución de limpieza; Guantes; Toallitas sin pelusa; Paño de microfibra; Hoja de limpieza de rodillo; Hisopos; Otros
tr: Temizlik kiti dahil bileşenler: Hava püskürtücü; Fırça; Temizlik bezi; Temizlik solüsyonu şişesi; Eldivenler; Tüy bırakmayan mendiller; Mikrofiber bez; Silindir temizleme kağıdı; Çubuklar; Diğer
ru: Компоненты набора для чистки в комплекте: Баллон со сжатым воздухом; Кисть; Чистящая салфетка; Флакон с чистящим раствором; Перчатки; Безворсовые салфетки; Салфетка из микрофибры; Лист для чистки валиков; Тампоны; Другой
sl-SI: Vključene komponente kompleta za čiščenje: Pihalnik zraka; Krtačna; Krpa za čiščenje; Steklenica čistilne raztopine; Rokavice; Robčki brez vlaken; Krpa iz mikrovlaken; List za čiščenje valja; Palčke za čiščenje; Drugo
nb: Komponenter i rengjøringssettet: Trykkluftspray; Børste; Rengjøringsklut; Flaske med rengjøringsløsning; Hansker; Lofrie servietter; Mikrofiberklut; Rullerengjøringsark; Vattpinner; Annet
ro-RO: Componente incluse în kitul de curățare: Spray cu aer comprimat; Perie; Lavetă de curățare; Sticlă cu soluție de curățare; Mănuși; Șervețele fără scame; Lavetă din microfibră; Foaie de curățare pentru role; Bețișoare; Altele
el: Εξαρτήματα κιτ καθαρισμού που περιλαμβάνονται: Σπρέι αέρα; Βούρτσα; Πανί καθαρισμού; Μπουκάλι διαλύματος καθαρισμού; Γάντια; Μαντηλάκια χωρίς χνούδι; Πανί μικροϊνών; Φύλλο καθαρισμού κυλίνδρου; Μπατονέτες; Άλλο
bg-BG: Включени компоненти в комплекта за почистване: Въздушен спрей; Четка; Кърпа за почистване; Бутилка с почистващ разтвор; Ръкавици; Кърпички без власинки; Микрофибърна кърпа; Лист за почистване на ролки; Тампони; Други
da: Rengøringssæt med komponenter inkluderet: Trykluftspray; Børste; Rengøringsklud; Rengøringsopløsningsflaske; Handsker; Fnugfri servietter; Mikrofiberklud; Rullerensningsark; Vatpinde; Andet
en: Cleaning kit components included: Air duster; Brush; Cleaning cloth; Cleaning solution bottle; Gloves; Lint-free wipes; Microfiber cloth; Roller cleaning sheet; Swabs; Other
cs: Součásti čisticí sady: Vzduchový sprej; Štětec; Čisticí hadřík; Láhev s čisticím roztokem; Rukavice; Ubrousky bez žmolků; Mikrovláknová utěrka; Čisticí list válce; Tampóny; Jiné
fi: Puhdistussarjan sisältämät komponentit: Paineilmapuhdistin; Sivellin; Puhdistusliina; Puhdistusainepullo; Hanskat; Nukkaamattomat liinat; Mikrokuituliina; Telanoiden puhdistusarkki; Puhdistustikut; Muu
zh-CN: 清洁套件包含的组件: 压缩空气; 刷子; 清洁布; 清洁液瓶; 手套; 无绒湿巾; 超细纤维布; 滚筒清洁纸; 棉签; 其他
fr: Composants du kit de nettoyage inclus: Bombe d'air comprimé; Brosse; Chiffon de nettoyage; Flacon de solution de nettoyage; Gants; Lingettes non pelucheuses; Chiffon en microfibre; Feuille de nettoyage de rouleau; Cotons-tiges; Autre
it: Componenti del kit di pulizia inclusi: Bomboletta aria compressa; Pennello; Panno per pulizia; Flacone di soluzione detergente; Guanti; Salviette senza pelucchi; Panno in microfibra; Foglio per pulizia rullo; Bastoncini; Altro
sk-SK: Súčasti čistiacej sady v balení: Stlačený vzduch; Štetec; Čistiaca handrička; Fľaša s čistiacim roztokom; Rukavice; Utierky bez vlákien; Mikrovláknová utierka; Čistiaci list valca; Vatové tyčinky; Iné
pt-PT: Componentes incluídos no kit de limpeza: Soprador de ar; Pincel; Pano de limpeza; Frasco de solução de limpeza; Luvas; Toalhetes sem fiapos; Pano de microfibra; Folha de limpeza de rolos; Cotonetes; Outro
zh-TW: 包含的清潔套件組件: 空氣噴罐; 畫筆; 清潔布; 清潔液瓶; 一般手套; 無塵擦拭布; 超細纖維布; 滾輪清潔紙; 棉棒; 其他
sv: Ingående komponenter i rengöringskit: Tryckluftsduster; Borste; Rengöringsduk; Rengöringslösningsflaska; Handskar; Luddfria dukar; Mikrofiberduk; Valsrengöringsark; Pinnar; Övrigt
ja: クリーニングキット付属コンポーネント: エアダスター; ブラシ; クリーニングクロス; クリーニング液ボトル; グローブ; 不織布ワイプ; マイクロファイバークロス; ローラークリーニングシート; 綿棒; その他
nl: Reinigingskit inbegrepen componenten: Persluchtspray; Borstel; Schoonmaakdoekje; Reinigingsoplossing fles; Handschoenen; Pluisvrije doekjes; Microvezeldoek; Rolreiniging vel; Wattenstaafjes; Andere
lt-LT: Valymo rinkinio įtraukti komponentai: Oro dulkių pūstuvas; Šepetėlis; Valymo šluostė; Valymo tirpalo buteliukas; Pirštinės; Nepūkuojančios servetėlės; Mikropluošto šluostė; Volelio valymo lapas; Vatos krapštukai; Kita
th: ส่วนประกอบชุดทำความสะอาดที่รวมอยู่: สเปรย์ลมฝุ่น; แปรง; ผ้าทำความสะอาด; ขวดน้ำยาทำความสะอาด; ถุงมือ; ผ้าเช็ดไม่มีขุย; ผ้าไมโครไฟเบอร์; แผ่นทำความสะอาดลูกกลิ้ง; ไม้พันสำลี; อื่นๆ
pt-BR: Componentes incluídos no kit de limpeza: Spray de ar comprimido; Pincel; Pano de limpeza; Frasco de solução de limpeza; Luvas; Lenços sem fiapos; Pano de microfibra; Folha de limpeza de rolo; Hastes flexíveis; Outro
ko: 청소 키트 포함 구성품: 에어 더스터; 브러시; 청소용 천; 클리닝 용액 병; 글러브; 보푸라기 없는 와이프; 극세사 천; 롤러 클리닝 시트; 면봉; 기타